【裁判字號】    97,台非,587
【裁判日期】    971218
【裁判案由】    違反毒品危害防制條例
【裁判全文】
最高法院刑事判決              九十七年度台非字第五八七號
上  訴  人  最高法院檢察署檢察總長
被      告  甲○○
上列上訴人因被告違反毒品危害防制條例案件，對於台灣高等法
院中華民國九十七年六月二十四日第二審確定判決（九十七年度
上訴字第一八０七號；起訴案號：台灣基隆地方法院檢察署九十
六年度偵字第五五０三號、毒偵字第三一三０、三一三一號），
認為違法，提起非常上訴，本院判決如下：
    主  文
原判決及第一審判決均撤銷。
本件免訴。
    理  由
非常上訴理由稱：「按判決適用法則不當者，為違背法令，刑事
訴訟法第三百七十八條定有明文。又案件曾經判決確定者，應諭
知免訴之判決。刑事訴訟法第三百零二條第一款亦有明文規定。
查本件被告甲○○前於九十六年九月三日凌晨零時許，在友人陳
正仁位於台北縣平溪鄉○○村○○路一一四號之住處，以將第一
級毒品海洛因置入注射針筒內，加水混合後注射血管之方式，施
用第一級毒品，嗣於九十六年九月五日下午四時五十分許，經警
採集其尿液送驗後，始查悉上開犯行之事實，前經台灣基隆地方
法院檢察署提起公訴（九十六年度毒偵字第二六六六號），並經
台灣基隆地方法院以九十六年度訴字第一一三二號判處有期徒刑
七月，嗣經台灣高等法院於九十七年三月三十一日以九十七年度
上訴字第一三二六號判決駁回被告上訴確定在案，有該等案卷及
判決可稽。乃台灣基隆地方法院失察，對於台灣基隆地方法院檢
察署檢察官起訴被告施用第一級毒品之同一案件（九十六年度毒
偵字第三一三０號），復於九十七年一月三十一日以九十七年度
訴字第一一六六號判處有期徒刑八月，嗣經被告不服提起上訴，
原審本應撤銷第一審不當之判決，而另為免訴之判決，竟未予詳
查，而駁回上訴，自有適用法則不當之違誤。案經確定，且不利
於被告，爰依刑事訴訟法第四百四十一條、第四百四十三條提起
非常上訴，以資糾正。」等語。
本院按：案件曾經判決確定者，應諭知免訴之判決，刑事訴訟法
第三百零二條第一款定有明文。查本件原判決以第一審判決認定
：被告甲○○於民國九十六年九月三日凌晨零時許，在友人陳正
仁之台北縣平溪鄉○○村○○路一一四號住處，將第一級毒品海
洛因置入注射針筒內，加水混合注射血管施用毒品，嗣於同年月
五日下午四時五十分許，經警採集尿液送驗查獲等情，前經台灣
基隆地方法院檢察署（下稱基隆地檢署）提起公訴（九十六年度
毒偵字第二六六六號），並經台灣基隆地方法院（下稱基隆地院
）以九十六年度訴字第一一三二號（前案）判處有期徒刑七月，
嗣經台灣高等法院於九十七年三月三十一日判決駁回上訴確定（
九十七年度上訴字第一三二六號），有該案相關卷證可稽。詎警
局重複移送，同署檢察官不察，重行起訴（九十六年度毒偵字第
三一三０號），經基隆地院以九十七年度訴字第一一六六號（後
案）受理，於九十七年一月三十一日另為科刑之判決，被告不服
，提起第二審上訴，原審仍未加詳查，而以實體上無理由，判決
駁回上訴確定，亦有上揭各訴訟資料在案可考。揆之上開規定，
該後案之原審判決，未為免訴之諭知，即非適法。非常上訴意旨
執以指摘，洵有理由，應由本院將原判決及第一審判決撤銷，另
行諭知免訴，以資救濟。
據上論結，應依刑事訴訟法第四百四十七條第一項第一款、第三
百零二條第一款，判決如主文。
中    華    民    國  九十七  年   十二   月   十八   日
                      最高法院刑事第十一庭
                          審判長法官  花  滿  堂
                                法官  黃  正  興
                                法官  陳  東  誥
                                法官  林  錦  芳
                                法官  洪  昌  宏
      本件正本證明與原本無異
                                      書  記  官
中    華    民    國  九十七  年   十二   月  二十五  日
                                                     ｍ


司法院資訊處製作；財團法人民間司法改革基金會備份。
